【裁判字號】    97,易,3625
【裁判日期】    980717
【裁判案由】    傷害
【裁判全文】
臺灣臺北地方法院刑事判決              97年度易字第3625號
公  訴  人  臺灣臺北地方法院檢察署檢察官
被      告  甲○○
                    號3樓
上列被告因傷害案件，經檢察官提起公訴（97年度偵緝字第2391
號），本院判決如下：
    主  文
甲○○傷害人之身體，累犯，處拘役貳拾日，如易科罰金，以新
台幣壹仟元折算壹日。
    事  實
一、甲○○曾於民國89年間因公共危險案件，經本院以90年度訴
    字第640號判處有期徒刑7月，緩刑2 年確定，嗣經本院以92
    年度撤緩字第1號撤銷緩刑確定，並入監服刑，刑期自92年6
    月11日起算，於93年1月6日縮刑期滿執行完畢；又於92年間
    因公共危險案件，經本院以92年度北交簡字第1517號判處有
    期徒刑6月，嗣經提起上訴，由本院以92年度交簡上字第200
    號判決駁回而確定，於94年8 月22日易科罰金執行完畢。詎
    甲○○猶不知悔改，復於97年7月17日6時10分許，在臺北市
    萬華區○○路○ 段、和平西路口附近某處，見乙○○疑似正
    在翻動躺臥路邊之不詳男子之皮包，竟基於傷害之犯意，持
    行動電話朝乙○○之頭部毆打，致乙○○受有左頭頂頭皮4.
    5公分裂傷之傷害。
二、案經被害人乙○○訴由臺北市政府警察局萬華分局（下稱萬
    華分局）報告臺灣臺北地方法院檢察署檢察官偵查起訴。
    理  由
一、訊據被告甲○○固坦承有於前揭時、地，見告訴人乙○○疑
    似正在翻動躺臥路邊之不詳男子之皮包，而上前出手毆打告
    訴人頭部之事實，惟矢口否認有何上開犯嫌，辯稱：伊當時
    僅以徒手毆打告訴人之頭部1 下，並沒有拿手機，不可能造
    成告訴人受傷，後來告訴人持螺絲起子與伊發生拉扯，可能
    在拉扯間撞到受傷等語。經查：
  (一)上開事實，業據證人即告訴人於本院審理時證述綦詳，核與
    證人即萬華分局桂林路派出所警員林竹傳於本院審理時證述
    伊受理本件告訴人提告案件，有到和平醫院看告訴人，當時
    告訴人在和平醫院等語相符，復有告訴人提出之臺北市立聯
    合醫院和平院區診斷證明書1 紙在卷可按，是告訴人指訴被
    告於前揭時、地，持行動電話朝其頭部毆打，致其受有上開
    傷害等情，應堪認定。
  (二)被告於檢察官偵訊及本院審理時均自承有出手毆打告訴人之
    頭部等語，參酌上開診斷證明書記載告訴人所受之傷害為「
    左頭頂頭皮4.5 公分裂傷」，衡諸常情，倘被告係以徒手毆
    打告訴人之頭部，應不致造成告訴人頭部之裂傷，足見上開
    傷害顯係由被告持硬物毆打所致，則被告辯稱伊當時僅以徒
    手毆打告訴人之頭部，沒有拿手機等語，顯係事後卸責之詞
    ，不足採信。
  (三)綜上所述，本件事證明確，被告犯行洵堪認定。
二、核被告所為，係犯刑法第277條第1項之傷害罪。又被告有事
    實欄所載之前科及執行資料，有臺灣高等法院被告前案紀錄
    表1紙在卷可按，其受徒刑之執行完畢後，5年以內故意再犯
    本件有期徒刑以上之罪，為累犯，應依刑法第47條第1 項之
    規定加重其刑。爰審酌被告因見告訴人疑似正在翻動躺臥路
    邊之不詳男子之皮包，而上前毆打告訴人之動機，其惡性輕
    微，然尚未與告訴人達成和解，再參酌其犯罪之手段、告訴
    人所受傷害之程度等一切情狀，量處如主文所示之刑，並諭
    知易科罰金之折算標準，以示懲儆。
據上論斷，應依刑事訴訟法第299條第1項前段、刑法第277條第1
項、第47條第1項、第41條第1項前段，刑法施行法第1條之1，判
決如主文。
本案經檢察官郭昭吟到庭執行職務
中    華    民    國    98    年    7     月    17    日
                  刑事第十八庭  法  官  彭慶文
上正本證明與原本無異。
如不服本判決應於收受送達後10日內向本院提出上訴書狀，並應
敘述具體理由；其未敘述上訴理由者，應於上訴期間屆滿後20日
內向本院補提理由書（均須按他造當事人之人數附繕本）「切勿
逕送上級法院」。告訴人或被害人如對於本判決不服者，應具備
理由請求檢察官上訴，其上訴期間之計算係以檢察官收受判決正
本之日期為準。
                                書記官  陳怡君
中    華    民    國    98    年    7     月    17    日
附錄本案論罪科刑法條全文：
中華民國刑法第277條
（普通傷害罪）
傷害人之身體或健康者，處3年以下有期徒刑、拘役或1千元以下
罰金。
犯前項之罪因而致人於死者，處無期徒刑或7 年以上有期徒刑；
致重傷者，處3年以上10年以下有期徒刑。


司法院資訊處製作；財團法人民間司法改革基金會備份。
